臺灣桃園地方法院刑事裁定　　　　　　 100年度聲判字第16號
聲　請　人
即　告訴人　胡美霖
代　理　人　吳金棟律師
被　　　告　許明達
上列聲請人因被告傷害案件，不服臺灣高等法院檢察署中華民國
100 年2 月24日，100 年度上聲議字第1469號駁回聲請再議之處
分（原不起訴處分案號：臺灣桃園地方法院檢察署98年度偵字第
28134 號），聲請交付審判，本院裁定如下：
    主  文
聲請駁回。
    理  由
一、按聲請人接受不起訴處分書後，得於7 日內以書狀敘述不服
    之理由，經原檢察官向直接上級法院檢察署檢察長或檢察總
    長聲請再議；上級法院檢察署檢察長或檢察總長認再議為無
    理由者，應駁回之；聲請人不服上級法院檢察署檢察長或檢
    察總長認再議為無理由而駁回之處分者，得於接受處分書後
    10日內委任律師提出理由狀，向該管第一審法院聲請交付審
    判；法院認為交付審判之聲請不合法或無理由者，應駁回之
    ，刑事訴訟法第256 條第1 項前段、第258 條第1 項前段、
    第258 條之1 第1 項、第258 條之3 第2 項前段分別定有明
    文。查本件聲請人胡美霖對被告許明達提出傷害之告訴，經
    臺灣桃園地方法院檢察署檢察官於民國99年4 月20日，以98
    年度偵字第28134 號為不起訴處分，聲請人不服聲請再議，
    嗣經臺灣高等法院檢察署於100 年2 月24日，以100 年度上
    聲議字第1469號處分書，認為再議無理由，為駁回再議之處
    分，該處分書於100 年3 月4 日送達聲請人等情，業經本院
    依職權調閱臺灣桃園地方法院檢察署98年度偵字第28134 號
    偵查卷宗及臺灣高等法院檢察署100 年度上聲議字第1469號
    偵查卷宗核閱無誤，並有臺灣高等法院檢察署送達證書影本
    1 紙附卷可查，而聲請人收受上開處分書後10日內（100 年
    3 月14日）委任律師向本院聲請交付審判，核其聲請合於「
    再議前置原則」及「強制律師代理」之要件，並於法定聲請
    期間提出聲請，與法定程序相符，先予敘明。
二、聲請人原告訴意旨略以：被告許明達是黎氏清竹之前夫，於
    98年11月9 日晚上10時20分許，桃園縣大園鄉橫峰村湳子21
    號「星月小築」飲食店內，被告與黎氏清竹就共同以徒手方
    式毆打伊，並且抓伊的臉及用腳踢伊的肚子，致伊臉部、頸
    部、右上肢及雙下肢多處挫擦傷，因認被告與黎氏清竹共同
    涉犯刑法第277 條第1 項前段之普通傷害罪嫌云云。
三、原檢察官偵查結果略以：被告於警詢中供稱：當時伊看到胡
    美霖拉著伊前妻黎氏清竹的頭髮，並要用嘴巴咬黎氏清竹的
    手，伊就用手推開胡美霖的頭部避免黎氏清竹被咬到，胡美
    霖就用手抓住伊的衣領不放，胡美霖的頭部及手部會受傷，
    是因為胡美霖跟黎氏清竹兩人互相拉扯頭髮時受傷的，伊是
    勸架，並無傷害故意等語，與黎氏清竹於警詢稱：當時伊跟
    胡美霖打起來時，許明達在休息，聽到聲音就跑出來，看到
    胡美霖拉伊的頭髮，許明達想把胡美霖手拉開，就把伊與胡
    美霖分開等情節相符，自難僅以聲請人之指訴，逕認被告有
    共同傷害之犯行，而依刑事訴訟法第252 條第10款之規定，
    對被告為不起訴處分。
四、臺灣高等法院檢察署以100 年度上聲議字第1469號處分書駁
    回聲請人再議聲請之理由略以：原檢察官偵查結果以，當時
    黎氏清竹與胡美霖打起來時，被告在休息，聽到聲音就跑出
    來看，看到胡美霖拉黎氏清竹的頭髮，就想把他們分開，不
    讓他們打起來之事實，業據同案被告黎氏清竹證述在卷，且
    與常理並無違誤。此外，並無其他積極證據足認被告有何聲
    請人所指上開犯行，自難僅以聲請人之指訴，逕認被告有共
    同傷害之犯行。原檢察官所為不起訴處分，經核尚無不合，
    ，再議意旨猶執前詞，予以指摘，難認有理由。
五、聲請交付審判意旨略以：因案發地點係地下酒家性質，房間
    乃專屬上班女子專用，豈容被告在內休息之用，可見被告及
    黎氏清竹之證詞不可採。又聲請人之傷痕多處深及真皮，且
    黎氏清竹身材矮小而聲請人之身材高大，應係被告與黎氏清
    竹合手毆打聲請人，聲請人始會受如此嚴重之傷害，原處分
    率行採信證人黎氏清竹之證詞，難謂妥適，爰依法聲請交付
    審判云云。
六、按交付審判制之立法意旨，係對於「檢察官不起訴或緩起訴
    裁量權」制衡之一種外部監督機制，法院僅就檢察官所為不
    起訴或緩起訴之處分是否正確加以審查，以防止檢察機關濫
    權，法院並非檢察官之延伸，法院亦不負擔偵查之作為。依
    此立法精神，刑事訴訟法第258 條之3 第3 項規定，法院審
    查聲請交付審判案件時「得為必要之調查」，其調查證據之
    範圍，自應以「偵查中曾顯現之證據」為限；而同法第260
    條對於不起訴處分已確定或緩起訴處分期滿未經撤銷者因發
    現新事實、新證據者得再行起訴之規定，其立法理由說明該
    條所謂不起訴處分已確定者，包括「聲請法院交付審判復經
    駁回者」之情形在內，是前述「得為必要之調查」，其調查
    證據範圍，更應以偵查中曾顯現之證據為限，不得就聲請人
    新提出之證據再為調查，亦不得蒐集偵查卷以外之證據，否
    則，將與同法第260 條之再行起訴規定混淆不清，亦將使法
    院兼任檢察官而有回復「糾問制度」之虞（參照臺灣高等法
    院91年4 月25日第一次刑事庭庭長法律問題研究會議決議意
    旨）。再按法院裁定交付審判，即如同檢察官提起公訴使案
    件進入審判程序，是法院裁定交付審判之前提，必須偵查卷
    內所存證據已符合刑事訴訟法第251 條第1 項規定「足認被
    告有犯罪嫌疑」檢察官應提起公訴之情形，亦即該案件已經
    跨越起訴門檻，否則，縱或法院對於檢察官所認定之構成要
    件事實有不同判斷，但如該案件仍須另行蒐證偵查始能判斷
    應否交付審判者，因交付審判審查制度並無如同再議救濟制
    度得為「發回原檢察官續行偵查」之設計，法院仍應依同法
    第258 之3 第2 項前段規定，以聲請無理由裁定駁回。經查
    ：
（一）聲請人與黎氏清竹於98年11月9 日晚間10時20分許，在「
      星月小築」飲食店內，因細故發生爭執而互毆，黎氏清竹
      所涉傷害罪嫌，業經本院以99年度審易字第881 號判決判
      處拘役10日，檢察官上訴後，經臺灣高等法院以99年度上
      易字第2543號判決上訴駁回確定在案（聲請人涉犯普通傷
      害罪部分，經黎氏清竹表示不欲提出告訴），經本院職權
      調閱上開卷宗審閱無誤。而被告於上開時、地，係見聲請
      人與黎氏清竹起爭執而前來拉開雙方，並無毆打聲請人乙
      節，業據黎氏清竹於警詢及臺灣高等法院審理中供述明確
      且前後一致（見98年度偵字第28134 號卷第4 頁、臺灣高
      等法院99年度上易字第2543號卷第26頁反面），與被告於
      警詢之供述情節互核相符，應堪採信。再者，就聲請人所
      受傷勢為臉部、頸部、左上肢及雙下肢多處擦挫傷，有敏
      盛綜合醫院診斷證明書1 紙及受傷照片數幀在卷可參（見
      上開偵卷第13-18 頁），而黎氏清竹同受有雙前臂擦傷、
      頭部外傷等傷害，亦有財團法人恩主公醫院乙種診斷證明
      書在卷為憑（見上開偵卷第12頁），足見聲請人與黎氏清
      竹當時衝突情況甚劇，而被告既不否認有前往勸架並拉開
      兩人，並稱有用手將聲請人頭部推開，以避免黎氏清竹之
      手被咬到，則衡情勢必會與兩造有肢體接觸，則依此情形
      下，聲請人當下是否仍能清晰辨明被告究係意在為黎氏清
      竹助勢而毆打聲請人，或目的僅在勸架而將兩人分開，已
      非無疑。且聲請人於警詢中就與黎氏清竹衝突之起始及與
      黎氏清竹互毆之經過均已陳述明確，惟就被告如何毆打伊
      乙節，僅以「後來他先生就衝過來一起打我」等語帶過（
      見上開偵卷第11頁），就被告當時如何毆打聲請人、毆打
      何部位等重要內容反隻字未提，益見聲請人前開指稱被告
      與黎氏清竹共同毆打伊云云，是否可信，尚非無疑。至聲
      請人空言以其所受傷害嚴重深及真皮，及伊與黎氏清竹身
      材相差懸殊等為由，認被告同涉傷害犯行云云，均要屬臆
      測之詞，尚難執以不利被告之認定，附此敘明。
（二）此外，臺灣桃園地方法院檢察署檢察官98年度偵字第2813
      4 號不起訴處分書及臺灣高等法院檢察署100 年度上聲議
      字第1469號處分書理由中，均已就此部分之卷證資料詳為
      審酌並予以指駁，並無重要事證漏未審酌之處，亦無適用
      法令有何違誤之情，是聲請人空言指摘偵查機關未予詳查
      之違誤云云，實無可採。
七、綜上所述，聲請人所指被告涉犯傷害之犯行，原臺灣桃園地
    方法院檢察署檢察官不起訴處分書及臺灣高等法院檢察署駁
    回再議處分書中既已詳予調查偵查卷內所存證據，並敘明所
    憑證據及判斷理由，且原處分所載證據取捨及事實認定之理
    由，亦無違背經驗法則、論理法則及證據法則之情事，是臺
    灣桃園地方法院檢察署檢察官及臺灣高等法院檢察署檢察長
    以被告犯罪嫌疑不足分別予以不起訴處分及駁回再議之聲請
    ，於法並無違誤，本件聲請交付審判意旨猶執前詞，對於原
    臺灣高等法院檢察署處分加以指摘求予審判，非有理由，應
    予駁回。
據上論斷，應依刑事訴訟法第258 條之3 第2 項前段，裁定如主
文。
中    華    民    國    100     年    4     月   11    日
                  刑事第十二庭  審判長法  官  許雅婷
                                      法  官  羅國鴻
                                      法  官  黃裕民
以上正本證明與原本無異。
不得抗告。
                                      書記官  蕭秀蓉
中    華    民    國   100    年    4     月    11    日